TRESSENS MORGANE DÉVELOPPEUSE WEB FULL STACK

PROFIL

Mon intérêt pour le design, l'architecture, l'expérience utilisateur et la programmation me pousse à me diversifier un maximum pour concevoir et réaliser des sites web du cahier des charges à la mise en ligne. Je suis prête à participer à la réalisation de vos projets.

Pour en savoir plus sur mon parcours rendez vous sur mon portfolio.

COORDONNÉES

- 06 23 61 88 30
- ✓ morganetressens@gmail.com
- https://morganetressens.com
- in www.linkedin.com/in/morgane-tressens
- https://github.com/MorganeT84
- 34090 Montpellier

FORMATION

- Anglais niveau A2
- OPQUAST

FÉVRIER 2022

Maîtrise de la qualité en projet web niveau confirmé : 795 pts



JUIN 2021 - NOV 2021

Développeur web et web mobile :

Titre professionnel Niveau V (Octobre 2022)

https://directory.opquast.com/fr/certificat/O0UJRH/

Téléprésentiel - 798 h

- 3 mois de Socle: HTML5/CSS3/PHP/Javascript
- 1 mois de spécialisation en React
- 1 mois de projet

GIPSA - Toulouse

2018

Certification Auxiliaire spécialisée vétérinaire

 UPVD Via Domitia - Perpignan 2004 - 2006
 Sociologie

Lycée Aristide Maillol- Perpignan

2004

Baccalauréats ES

EXPÉRIENCES

- Equance Développeuse Full stack
 AVRIL 2023 AUJOURD'HUI
 - Création nouvelles fonctionnalités
 - Maintenance et amélioration fonctionnalités existantes
 - Symphony / MySQL / VueJs
- Développeuse Web & mobile Full stack
 2022 2023
 - Création de sites vitrines / Référencement / Accessibilité
 - Création d'une API
 - Mise en place d'un backoffice pour la gestion du site
 - Déploiement sur VPS (Ubuntu)
 - React / NextJs / Node
 - Symfony / MySQL



https://myasgallery.com - Galerie d'art https://christinetoledo.fr - Thérapeute

 SCP Vétérinaires - Auxiliaire spécialisée vétérinaire NOV 2007 - JAN 2022

Analyse du besoin du client, gestion administrative et informatique, assistance aux actes médicaux et chirurgicaux.

Divers accueil d'enfants (66) - Animatrice
 JUILLET 2004 - AOÛT 2011

Centre de loisirs, colonie de vacances et périscolaires.

COMPÉTENCES

- HTML/CSS/SASS
- Javascript / React / VueJs
- NextJs / Node
- PHP / Symfony
- MySQL / phpMyAdmin
- Linux
- Git

SOFT SKILLS

- Curiosité
- Enthousiasme
- Force de proposition
- Riqueur

CENTRE D'INTÉRÊT



Running - marathonienne



Musique - concert



Ski de randonnée

Surf/skate/wake



Art urbain Art contemporain

•••